pt-PT: Tipo de atendedor de chamadas: Cassete integrada; Digital integrado; Externo opcional; Nenhum; Outro
hu: Üzenetrögzítő típusa: Beépített kazettás; Beépített digitális; Külső opcionális; Egyik sem; Egyéb
vi: Loại máy trả lời tự động: Cassette tích hợp; Kỹ thuật số tích hợp; Tùy chọn ngoài; Không có; Khác
fr: Type de répondeur: Cassette intégrée; Numérique intégré; Externe optionnel; Aucune; Autre
sk-SK: Typ záznamníka: Vstavaná kazeta; Vstavaný digitálny; Externý voliteľný; Žiadny; Iné
de: Anrufbeantwortertyp: Eingebaute Kassette; Eingebaut digital; Extern optional; Keine; Sonstiges
it: Tipo di segreteria telefonica: Cassetta integrata; Digitale integrata; Esterna opzionale; Nessuna; Altro
lt-LT: Atsakiklio tipas: Įmontuota kasetė; Įmontuotas skaitmeninis; Išorinis pasirenkamas; Nėra; Kita
hr-HR: Vrsta telefonske sekretarice: Ugrađena kaseta; Ugrađeni digitalni; Vanjski opcionalni; Nema; Ostalo
ro-RO: Tip robot telefonic: Casetă încorporată; Digital încorporat; Extern opțional; Niciuna; Altele
da: Telefonsvarertype: Indbygget kassette; Indbygget digital; Ekstern valgfri; Ingen; Andet
el: Τύπος τηλεφωνητή: Ενσωματωμένη κασέτα; Ενσωματωμένος ψηφιακός; Εξωτερικός προαιρετικός; Καμία; Άλλο
pl: Typ sekretarki: Wbudowana kaseta; Wbudowana cyfrowa; Zewnętrzna opcjonalna; Brak; Inne
es: Tipo de contestador automático: Casete integrado; Digital integrado; Externo opcional; Ninguno; Otros
th: ประเภทเครื่องตอบรับโทรศัพท์: คาสเซ็ตในตัว; ดิจิทัลในตัว; ภายนอก (ทางเลือก); ไม่มี; อื่นๆ
zh-TW: 答錄機類型: 內建卡式錄音帶; 內建數位式; 外接選配; 無; 其他
zh-CN: 答录机类型: 内置磁带; 内置数字; 外置可选; 无; 其他
ko: 자동 응답기 유형: 내장 카세트; 내장 디지털; 외장 옵션; 없음; 기타
sv: Telefonsvararstyp: Inbyggd kassett; Inbyggd digital; Extern valfri; Inga; Övrigt
en: Answering machine type: Built-in cassette; Built-in digital; External optional; None; Other
pt-BR: Tipo de secretária eletrônica: Cassete embutido; Digital embutido; Externo opcional; Nenhum; Outro
cs: Typ záznamníku: Vestavěná kazeta; Vestavěný digitální; Externí volitelný; Žádný; Jiné
fi: Puhelinvastaajan tyyppi: Sisäänrakennettu kasetti; Sisäänrakennettu digitaalinen; Ulkoinen valinnainen; Ei mitään; Muu
sl-SI: Tip telefonskega odzivnika: Vgrajena kaseta; Vgrajen digitalni; Zunanji po izbiri; Brez; Drugo
ja: 留守番電話タイプ: カセット内蔵式; デジタル内蔵式; 外付けオプション; なし; その他
ru: Тип автоответчика: Встроенная кассета; Встроенный цифровой; Внешний опциональный; Нет; Другой
nl: Antwoordapparaat type: Ingebouwde cassette; Ingebouwd digitaal; Extern optioneel; Geen; Andere
nb: Telefonsvarer type: Innebygd kassett; Innebygd digital; Ekstern valgfri; Ingen; Annet
tr: Telesekreter tipi: Dahili kaset; Dahili dijital; Harici opsiyonel; Hiçbiri; Diğer
bg-BG: Тип телефонен секретар: Вградена касета; Вграден дигитален; Външен по избор; Няма; Други